【裁判字號】    97,聲,64
【裁判日期】    970708
【裁判案由】    重新核定預供擔保金額
【裁判全文】
臺灣高等法院臺中分院民事判決            97年度聲字第64號
聲  請  人
即  上訴人  甲○○
相  對  人
即被上訴人  乙○○
上列當事人間拆屋還地事件，上訴人對於民國97年1月8日臺灣台
灣苗栗地方法院96年度訴字第188號第一審判決提起上訴，聲請
人請求重新核定預供擔保金額，本院於97年7月2日言詞辯論終結
，判決如下：
    主  文
上訴人就原判決關於假執行宣告部分上訴駁回。
此部分訴訟費用由上訴人負擔。
    事實及理由
一、聲請人聲請意旨略以：按因必要情形或依聲請定相當並確實
    之擔保，為停止強制執行之裁定，此項擔保係擔保執行債權
    人因停止執行所應受之損害，故法院定擔保金額時，自應斟
    酌該債權人因停止執行可能遭受之損害，以衡量之標準，非
    以債權額為依據。本件相對人因停止返還之苗栗縣苗栗市○
    ○○段第4之23地號，所可能之損害，應為無法使用上開土
    地之損害，亦即相當租金之損害，依土地法第97條、148條
    、平均地權條例第16條，土地租金以不超過土地申報地價年
    息百分之10為限，上開土地公告地價為每平方公尺新台幣（
    以下同）17000元，價額共0000000元，相對人未能占有使用
    系爭土地之損害為每年172720元，再參酌法院判決確定約經
    四年，聲請人所受損害為690880元，惟原法院卻命上訴人供
    擔保0000000元，顯有過高，為此聲請將命上訴人超過69088
    0 部分廢棄等語。
二、被上訴人以原判決所定擔保金額乃屬相當，並無不當等語資
    為抗辯。
三、按關於財產權之訴訟，原告釋明在判決確定前不為執行，恐
    受難於抵償或難於計算之損害者，法院應依其聲請，宣告假
    執行。原告陳明在執行前可供擔保而聲請宣告假執行者，雖
    無前項釋明，法院應定相當之擔保額，宣告供擔保後，得為
    假執行。民事訴訟法第390條定有明文；本件相對人即被上
    訴人於獲得勝訴判決，並陳明願供擔保以宣告假執行，法院
    依此規定為假執行之，宣告於定擔保金額時，對於所命給付
    之金額或價額、遲延利息、違約金、費用及其他可能之損害
    均應斟酌之（見吳明軒氏著中國民事訴訟法1032頁），實務
    上均就原告勝訴部分金額或價額以定之，查原審就被上訴人
    所請求勝訴部分之價額，而酌定0000000元為上訴人免為假
    執行之宣告，自屬相當，核無不合，至於上訴人所主張係法
    院斟酌是否准予停止強制執行之問題，與假執行無關，況所
    有人就其土地如何使用要屬權利人之自由，非僅出租一途，
    是其主張於法無據，上訴意旨指摘原判決不當，求予廢棄改
    判，為無理由，應予駁回其上訴。
四、據上論結，本件此部分上訴為無理由，依民事訴訟法第四百
    四十九條第一項、第七十八條，判決如主文。
中    華    民    國    97    年    7     月    8     日
                  民事第五庭    審判長法  官  林陳松
                                      法  官  古金男
                                      法  官  鄭金龍
以上正本係照原本作成。
不得聲明不服。
                                      書記官  陳振海
中    華    民    國    97    年    7     月    9     日
                                                      Ａ


司法院資訊處製作；財團法人民間司法改革基金會備份。
